臺灣板橋地方法院刑事判決　　　　　　　　　　　　九十三年度訴字第一三五一號
　　公　訴　人　臺灣板橋地方法院檢察署檢察官
　　被　　　告　甲○○
右列被告因毒品危害防制條例案件，經檢察官提起公訴（九十三年度毒偵字第二六八
三號）及移送併案審理（九十三年度毒偵字第三四一七號），本院判決如左：
    主  文
甲○○連續施用第一級毒品，處有期徒刑拾月。扣案之海洛因貳包（合計淨重零點壹
陸公克）沒收銷燬之，注射針筒、斜口吸管各壹支均沒收。又施用第二級毒品，處有
期徒刑月。主刑部分應執行有期徒刑壹年。
    事  實
一、甲○○有煙毒、麻藥、偽造文書等前科。前因施用第二級毒品案件，經本院以八
    十八年度毒聲字第四七五八號裁定送觀察、勒戒後，因有繼續施用毒品之傾向，
    再由本院以八十八年度毒聲字第六五四二號裁定令入戒治處所施以強制戒治，嗣
    因戒治成效良好，經本院以八十九年度毒聲字第一九二四號裁定停止戒治，所餘
    戒治期間付保護管束，惟於保護管束期間，因違反保護管束應遵守事項情節重大
    ，遂經本院以八十九年度毒聲字第五八０三號裁定撤銷保護管束，並令入戒治處
    所施以強制戒治，經通緝到案執行後，於民國九十一年八月一日執行完畢釋放出
    監，並由臺灣板橋地方法院檢察署檢察官於九十一年九月四日以九十一年度戒毒
    偵字第四一七號為不起訴處分確定。詎甲○○仍未戒除毒癮，於強制戒治執行完
    畢後五年內，復基於施用第一級毒品海洛因之概括犯意，自九十三年五月五日起
    至同年六月九日上午某時止，連續在臺北縣鶯歌鎮○○街十九巷十號住處，以將
    海洛因粉末加水稀釋後，再以針筒注入手臂之方式，非法施用第一級毒品海洛因
    達六、七次。另基於施用第二級毒品安非他命之犯意，於九十三年六月十日下午
    二時四十分許為警採尿前回溯九十六小時內之某時，在不詳地點非法施用第二級
    毒品安非他命一次。嗣先於九十三年六月九日上午十時四十五分許，在臺北縣鶯
    歌鎮○○○街七十巷內之土地公廟前為警查獲，並當場扣得第一級毒品海洛因二
    小包（合計淨重零點一六公克）、注射針筒、斜口吸管各一支等物，並於同日中
    午十二時五分許，在臺北縣政府警察局三峽分局鶯歌分駐所採尿檢驗；後又於次
    日即同年六月十日下午二時十分許，在前揭鶯歌鎮住處為警持搜索票查獲後，於
    同日下午二時四十分許，在上開三峽分局採尿檢驗，因尿液檢驗結果均呈鴉片類
    及安非他命類之陽性反應，而悉上情。
二、案經臺北縣政府警察局三峽分局報請臺灣板橋地方法院檢察署檢察官偵查起訴及
    移送併案審理。
    理  由
一、右揭連續施用第一級毒品海洛因部分之事實，業據被告甲○○於警訊、偵查及本
    院審理中均供承不諱，而其於前揭時、地經警採集之尿液經送鑑驗結果，確均呈
    鴉片類陽性反應乙節，亦有臺灣檢驗科技股份有限公司九十三年六月二十四日編
    號CH/2004/60290號、同年七月一日編號CH/2004/60466號濫用藥物尿液檢驗報告
    各一紙附卷可稽，而扣案之海洛因二小包（合計淨重零點一六公克），經送法務
    部調查局鑑定結果，確實均含有第一級毒品海洛因成分，有該局九十三年七月六
    日調科壹字第０六０００八五一八號鑑定通知書在卷可參，復有上開注射針筒、
    斜口吸管各一支扣案可資佐證，被告此部分不利於己之自白既有上開證據足資補
    強，應屬真實，是被告連續施用第一級毒品之犯行，堪以認定。至公訴檢察官補
    充意旨以被告於九十三年六月九日上午十時四十五分許即為警逮捕，迄於同日晚
    間十時三十分許因具保而釋放，後又於次日即同年六月十日下午二時四十分許為
    警採尿檢驗，因該次檢驗結果亦呈鴉片類陽性反應，故認被告於前日晚間十時四
    十五分具保釋放後至六月十日下午二時十分許為警再次查獲之間，在不詳地點處
    仍有施用第一級毒品海洛因一次之行為。訊據被告否認該次具保釋放後仍有施用
    海洛因之行為，且海洛因經注射或吸入人體後，約百分之八十於二十四小時內自
    尿中排出，一般而言，尿液中能否驗出嗎啡陽性反應與其投與量、投與途徑、採
    尿時間、個人體質及檢測方法之靈敏度有關，國外曾有文獻報導注射六毫克之海
    洛因鹽酸鹽，其代謝物嗎啡之平均可檢出時限約為二十六小時，業經行政院衛生
    署藥物食品檢驗局於八十一年九月八日以藥檢壹字第八一一四八八五號函述綦詳
    ，是被告自承之九十三年六月九日上午施用海洛因之時間，雖距次日下午二時四
    十分許採尿之時間已超過二十四或二十六小時，然上開數據僅為百分之八十施用
    者排出之時間，或是「平均」可檢出之時限，不能排除施用三十餘小時後，仍自
    體內排出之可能性；況被告既已自承九十三年五月五日起至同年六月九日間連續
    施用海洛因多次之行為，衡情應無否認六月九日晚間釋放後至次日為警逮捕間施
    用海洛因之行為，故僅依上開九十三年六月十日採尿之檢驗報告，即認被告於上
    開期間內亦有施用海洛因之行為，證據顯有不足，附此敘明（此部分僅為公訴檢
    察官促請注意，並非經起訴或移送併辦之部分）。
二、訊據被告甲○○矢口否認有何施用第二級毒品安非他命之行為，辯稱：伊係使用
    針筒注射海洛因，不會摻入安非他命，亦未與施用安非他命之人共處一室，且伊
    吸到安非他命會頭暈云云。經查：被告於前揭時、地為警查獲後所採集之二份尿
    液經送鑑驗結果，確均呈安非他命陽性反應乙節，有前揭濫用藥物尿液檢驗報告
    二紙在卷可案，而甲基安非他命經口服投與後約百分之七十於二十四小時內自尿
    液中排出，約百分之九十於九十六小時內自尿中排出，由於甲基安非他命成分之
    檢出與其投與方式、投與量、個人體質、採尿時間與檢測儀器之精密度等諸多因
    素有關，因此僅憑尿液中呈安非他命陽性反應，並無法確實推算吸食時間距採集
    時間之長短，惟依上述資料推斷，最長可能不會超過四日，業經行政院衛生署藥
    物食品管理局八十一年二月八日藥檢一字第○○一一五六號函示明確，此為本
    院歷來審理毒品案件為職務上所知悉，被告二份尿液中既均呈安非他命陽性反應
    ，足認被告於九十三年六月十日下午二時四十分許採尿前回溯九十六小時內某時
    ，有施用第二級毒品安非他命之犯行，堪以認定，被告此部分所辯，尚非可採。
    另被告雖先後二次驗尿均呈安非他命類陽性反應，然二次採尿時間相隔不到二十
    七小時，故採尿前回溯九十六小時將會有部分時間重疊，本件既無證據證明被告
    有連續施用安非他命之行為，即應以第二次採尿時間為準，併此敘明。
三、又被告前因施用第二級毒品案件，經本院以八十八年度毒聲字第四七五八號裁定
    五四二號裁定令入戒治處所施以強制戒治，嗣因戒治成效良好，經本院以八十九
    年度毒聲字第一九二四號裁定停止戒治，所餘戒治期間付保護管束，惟於保護管
    束期間，因違反保護管束應遵守事項情節重大，遂經本院以八十九年度毒聲字第
    五八０三號裁定撤銷保護管束，並令入戒治處所施以強制戒治，經通緝到案執行
    後，於九十一年八月一日執行完畢釋放出監，並由臺灣板橋地方法院檢察署檢察
    官於九十一年九月四日以九十一年度戒毒偵字第四一七號為不起訴處分確定等情
    ，上開處分書、裁定書及臺灣高等法院被告全國前案紀錄表各一份在卷可憑，其
    再犯本件施用第一、二級毒品之罪，係於強制戒治執行完畢釋放後，五年內再犯
    該條例第十條第一、二項之罪，依毒品危害防制條例第二十三條第二項規定，應
    逕予論罪科刑。據此，本案事證明確，被告犯行堪以認定。
四、按海洛因、安非他命分別係毒品危害防制條例第二條第二項第一款、第二款所稱
    之第一級、第二級毒品。核被告所為，係分別觸犯上開條例第十條第一項之施用
    第一級毒品罪及同條第二項之施用第二級毒品罪。被告為施用第一級毒品海洛因
    及第二級毒品安非他命而持有之行為，均為其施用之高度行為所吸收而不另論罪
    。又被告先後多次施用第一級毒品海洛因之犯行，時間緊接，方法相同，所犯係
    構成要件相同之罪名，顯係基於概括犯意反覆為之，應依刑法第五十六條連續犯
    之規定論以一罪，並加重其刑。又被告所犯上開二罪，犯意各別，行為互殊，應
    予分論併罰。本院爰審酌被告前有多次麻藥、煙毒及違反毒品危害防制條例之前
    科，有卷附前揭被告全國前案紀錄表乙份可按，猶不知悔改而再犯本件施用毒品
    之犯行，顯見其戒除毒癮之意志薄弱，惟其施用毒品係自戕行為，對他人法益尚
    無具體危害，及其施用毒品之動機、時間、次數暨犯罪後坦承部分犯行之態度等
    一切情狀，分別量處如主文所示之刑，並就主刑部分定其應執行之刑。
五、扣案之第一級毒品海洛因二包（合計淨重零點一六公克）係毒品，不論屬於犯人
    與否，均應依毒品危害防制條例第十八條第一項前段規定沒收銷燬之；又扣案之
    注射針筒、斜口吸管各一支，為被告所有供犯本件施用第一級毒品罪部分所用之
    物，業據其供承在卷，爰併依刑法第三十八條第一項第二款之規定沒收之。
六、本件公訴人原雖僅起訴被告於九十三年五月五日起至同月二十日止，連續施用第
    一級毒品海洛因之行為，惟被告自同年五月二十一日起至六月九日上午某時止，
    在前揭處所施用第一級毒品海洛因多次之行為，既係基於概括之犯意為之，為連
    續犯，屬裁判上之一罪，其一部起訴之效力及於全部，且經檢察官移送併案審理
    ，基於審判不可分原則，本院自得併予審究，附此敘明。
據上論斷，應依刑事訴訟法第二百七十三條之一第一項、二百九十九條第一項前段，
毒品危害防制條例第十條第一項、第二項、第十八條前段，刑法第十一條前段、第五
十六條、第五十一條第五款、第三十八條第一項第二款，判決如主文。
本案經檢察官郭學廉到庭執行職務。
中　　　華　　　民　　　國　　九十三　　年　　 十一 　　月　　　九　　　日
                                臺灣板橋地方法院刑事第一庭
                                      審判長法  官  陳  財  旺
                                      ???法?官  李  幼  妃
                                      ???法?官  張  紹  省
右正本證明與原本無異。
如不服本判決應於送達後十日內向本院提出上訴狀。
?                                          書記官  周  雅  玲
中　　　華　　　民　　　國　　九十三　　年　　 十一 　　月　　　九　　　日
附錄本案論罪科刑法條：
毒品危害防制條例第十條
施用第一級毒品者，處六月以上五年以下有期徒刑。
施用第二級毒品者，處三年以下有期徒刑。
